【裁判字號】    95,訴,422
【裁判日期】    950414
【裁判案由】    槍砲彈藥刀械管制等
【裁判全文】
臺灣板橋地方法院刑事判決              95年度訴字第422 號
公  訴  人  臺灣板橋地方法院檢察署檢察官
被      告  甲○○
選任辯護人  蕭仁杰律師
上列被告因違反槍砲彈藥刀械管制條例等案件，經檢察官提起公
訴（94年度偵字第21670 號)， 本院判決如下：
    主  文
甲○○未經許可，持有槍砲之主要組成零件，處有期徒刑柒月，
併科罰金新臺幣萬元，罰金如易服勞役，以銀元佰元即新臺
幣玖佰元折算壹日；扣案之改造槍管壹支沒收。又未經許可，持
有子彈，處有期徒刑肆月，併科罰金新臺幣貳萬元，罰金如易服
勞役，以銀元佰元即新臺幣玖佰元折算壹日；扣案之改造子彈
貳顆沒收。又持有第二級毒品，處有期徒刑月；扣案之MDMA拾
顆均沒收銷燬之。應執行有期徒刑壹年，併科罰金新臺幣伍萬元
，罰金如易服勞役，以銀元佰元即新臺幣玖佰元折算壹日；扣
案之改造槍管壹支和改造子彈貳顆均沒收、MDMA拾顆均沒收銷燬
之。
    事  實
一、甲○○於民國93年中旬某日，在彰化縣某海邊拾獲改造槍管
    1 支，明知為槍枝主要組成零件，竟未受許可而無故持有之
    ；又基於持有子彈之犯意，於94年9 月間某日，至臺北縣三
    重市重新橋下之跳蚤市場，向不詳人士以不詳金額購買具有
    殺傷力之改造子彈3 顆而持有之；又於94年12月3 日在桃園
    縣桃園市「SKY 」舞廳內，向綽號「阿偉」之真實姓名年籍
    均不詳之成年男子，購買第三級毒品K 他命時，收受綽號「
    阿偉」男子贈與之第二級毒品MDMA10顆而持有之。嗣經警於
    94年12月12日晚上8 時許，在甲○○同意搜索下，於其位於
    臺北縣新莊市○○○路197 號4 樓之1 租屋處，扣得第二級
    毒品MDMA10顆、具殺傷力之改造子彈3 顆、改造槍管1 支。
二、案經臺北縣政府警察局新莊分局報請臺灣板橋地方法院檢察
    署檢察官偵查起訴。本院於準備程序進行中，被告就被訴事
    實為有罪之陳述，經告知被告簡式審判程序之旨，並聽取當
    事人之意見後，裁定進行簡式審判程序。
    理  由
一、上揭事實，業據被告於本院準備程序中和審理時皆坦承不諱
    ，且有證人乙○○於偵查中之證詞可稽（見臺灣板橋地方法
    院檢察署94年度偵字第21670 號偵查卷宗94年12月13日第1
    頁），並有改造槍管1 支、子彈3 顆及綠色藥丸10顆扣案可
    佐。而前述扣案之改造槍管1 支經送鑑結果，認係土造金屬
    槍管；扣案之子彈3 顆經送鑑結果，認均係由直徑8.95mm、
    長度17.92 mm金屬彈殼及直徑7.86mm金屬彈頭組合而成之土
    造子彈（採樣壹顆測量），採樣壹顆試射，可擊發，認具殺
    傷力；有內政部警政署刑事警察局95年1 月6 日刑鑑字第09
    40199822號槍彈鑑定書1 件在卷可憑（附於同上偵查卷宗第
    131 至134 頁）。而前述扣案之綠色藥丸10顆經送驗結果，
    均呈MDMA之陽性反應，亦有臺灣檢驗科技股份有限公司於95
    年1 月13日出具之濫用藥物檢驗報告1 件在卷可參（附於同
    上偵查卷宗第127 頁）。足徵被告上開不利於己之自白，核
    與事實相符，應堪信實。本案事證明確，被告上開犯行均堪
    以認定，應各予依法論科。
二、被告行為後，槍砲彈藥刀械管制條例雖於94年1 月26日修正
    ，惟未經許可持有子彈罪及未經許可持有槍砲主要組成零件
    罪，均未修正，核先敘明。又金屬槍管為槍砲彈藥刀械管制
    條例第4 條第3 項所定槍砲之主要組成零件，內政部並業依
    上開規定，於86年11月24日以（86）台內警字第8670683 號
    行政函令公告在案。核被告甲○○所為，係犯槍砲彈藥刀械
    管制條例第12條第4 項未經許可持有具殺傷力子彈罪（持有
    改造子彈3 顆部分）、同條例第13條第4 項未經許可持有槍
    砲主要組成零件罪（持有改造槍管1 支部分）及毒品危害防
    制條例第11條第2 項持有第二級毒品罪（持有MDMA10顆部分
    ）。被告所犯上開未經許可持有具殺傷力子彈罪、未經許可
    持有槍砲主要組成零件罪及持有第二級毒品罪3 罪間，方法
    個別，行為互殊，應予分論併罰。爰審酌被告未經許可持有
    具殺傷力之子彈和未經許可持有改造槍管及第二級毒品MDMA
    ，危害人身安全及社會秩序至鉅，而為國法所厲禁，並經各
    類教育及傳媒廣為宣導週知，應無不知之理，其猶藐視公共
    規範，欠缺守法觀念，應予非難，兼衡其持有之時間非常、
    數量不多、未有實害行為，暨其犯後終能坦承犯行等一切情
    狀，分別量處如主文所示之刑，併各諭知罰金部分如易服勞
    役之折算標準，並定應執行之刑，且就罰金部分，諭知易服
    勞役之折算標準。
三、扣案之改造槍管1 支，及具殺傷力之子彈2 顆（原扣案3 顆
    ，惟其中1 顆子彈，業經刑事警察局鑑驗時試射，已失其子
    彈功能），均係違禁物，有前開槍彈鑑定書在卷可參，皆應
    依刑法第38條第1 項第1 款之規定宣告沒收。而扣案之MDMA
    10顆，皆係毒品危害防制條例所規定之第二級毒品，均應依
    同條例第18條第1 項前段規定沒收銷燬之。
據上論斷，應依刑事訴訟法第273 條之1 第1 項、第299 條第1
項前段，槍砲彈藥刀械管制條例第12條第4 項、第13條第4 項，
毒品危害防制條例第11條第2 項、第18條第1 項前段，刑法第11
條前段、第38條第1 項第1 款、第42條第2 項、第51條第5 款，
罰金罰鍰提高標準條例第2 條、現行法規所定貨幣單位折算新臺
幣條例第2 條，判決如主文。
本案經檢察官張慶林到庭執行職務。
中    華    民    國    95    年    4    月     14    日
                    刑事第十二庭  法  官  陳  靜  茹
上列正本證明與原本無異。
如不服本判決，應於送達後10日內向本院提出上訴狀
                                  書記官  廖  美  紅
中    華    民    國    95    年    4     月    17    日
附錄本案論罪科刑法條全文
槍砲彈藥刀械管制條例第12條
未經許可，製造、販賣或運輸子彈者，處 1 年以上 7 年以下有
期徒刑，併科新台幣 500 萬元以下罰金。
未經許可，轉讓、出租或出借子彈者，處 6 月以上 5 年以下有
期徒刑，併科新台幣 300 萬元以下罰金。
意圖供自己或他人犯罪之用，而犯前二項之罪者，處 3 年以上
10 年以下有期徒刑，併科新台幣 700 萬元以下罰金。
未經許可，持有、寄藏或意圖販賣而陳列子彈者，處 5 年以下有
期徒刑，併科新台幣 300 萬元以下罰金。
第 1 項至第 3 項之未遂犯罰之。
槍砲彈藥刀械管制條例第13條
未經許可，製造、販賣或運輸槍砲、彈藥之主要組成零件者，處
3年以上10 年以下有期徒刑，併科新台幣 700 萬元以下罰金。
未經許可，轉讓、出租或出借前項零件者，處 1 年以上 7 年以
下有期徒刑，併科新台幣 500 萬元以下罰金。
意圖供自己或他人犯罪之用，而犯前二項之罪者，處 5 年以上有
期徒刑，併科新台幣 1 千萬元以下罰金。
未經許可，持有、寄藏或意圖販賣而陳列第 1 項所列零件者，第
6 月以上5 年以下有期徒刑，併科新台幣300 萬元以下罰金。第
1 項至第3 項之未遂犯罰之。
毒品危害防制條例第11條
持有第一級毒品者，處 3 年以下有期徒刑、拘役或新臺幣 5 萬
元以下罰金。
持有第二級毒品者，處 2 年以下有期徒刑、拘役或新臺幣 3 萬
元以下罰金。
持有專供製造或施用第一、二級毒品之器具者，處 1 年以下有期
徒刑、拘役或新臺幣 1 萬元以下罰金。
持有毒品達一定數量者，加重其刑至二分之一，其標準由行政院
定之。


司法院資訊處製作；財團法人民間司法改革基金會備份。
